臺灣高等法院刑事判決　　　　　　　　99年度上訴字第3674號
上　訴　人
即　被　告　王正杰
指定辯護人　義務辯護吳文升律師
上列上訴人即被告因犯妨害性自主罪案件，不服臺灣士林地方法
院99年度訴字第116號，中華民國99年8月31日第一審判決（起訴
案號：臺灣士林地方法院檢察署98年度偵字第14813號），提起
上訴，本院判決如下：
    主  文
原判決撤銷。
王正杰對於未滿十四歲之女子為性交，處有期徒刑參年肆月。
    事  實
一、王正杰前曾於民國97年間犯妨害性自主罪，經判處有期徒刑
    1年8月，緩刑3 年，緩刑期間付保護管束，詎王正杰於緩刑
    期間之98年10月3日晚間9時許，因友人邀約烤肉之故，結識
    代號為00000000號之女子（民國84年10月下旬某日生，為保
    護被害人，其真實姓名、年籍均詳卷內之真實姓名年籍對照
    表，下均稱：A女）後，即與其女友程蕙文、胞弟王仲博、A
    女及其餘友人一同出遊。嗣於翌日（即98年10月4日）凌晨2
    、3時許，王正杰與其女友程蕙文、胞弟王仲博及A女返回王
    正杰位於臺北市○○區○○街72 巷17之2號住處樓下時，因
    已屬深夜時分，A 女無法搭車返家，王正杰及其胞弟王仲博
    遂允A 女至其住處內空房間內過夜。後於同日上午某時，王
    正杰趁其女友程蕙文適於房內休息，而胞弟王仲博早於當日
    凌晨5、6時許離家外出，基於與未滿14歲之女子為性交之犯
    意，央求A女與其為性交，並在其住處廚房地上，在未違反A
    女意願下，接續將其手指及性器進入A女性器內，而與A女為
    性交得逞。嗣A 女因表示疼痛，王正杰遂停止繼續性交，並
    於同日上午11時許，A女穿著衣物後目送A女離開其住處，始
    回房休息。後A 女將上情告知其好友，經該好友陪同，於同
    年月9日告知A 女就讀學校教師林盈佑，其父始於同日晚間7
    時許，偕同A 女至馬偕紀念醫院（下稱馬偕醫院）驗傷，經
    該醫院依規通報後，始由員警循線查悉上情。
二、案經被害人A女訴由臺北市政府警察局大同分局報請臺灣士
    林地方法院檢察署檢察官偵查起訴。
    理  由
壹、程序事項： 
一、按刑事訴訟法為保障被告之反對詰問權，排除具有虛偽危險
    性之傳聞證據，以求實體真實之發見，乃於92年2月6日修正
    公布、同年9月1日施行之刑事訴訟法第159條第1項明定：「
    被告以外之人於審判外之言詞或書面陳述，除法律有規定者
    外，不得作為證據」；是被告以外之人於檢察事務官、司法
    警察官或司法警察調查中所為之陳述，未經被告於審判期日
    踐行詰問之程序，性質上屬於傳聞證據，依同法第159 條之
    2 規定，該陳述除具有較可信之特別情況及為證明犯罪事實
    存否所必要者外，不具有證據能力；則刑事訴訟法第159 條
    之2 顯係就證據能力所為之規定。至其所謂「具有較可信之
    特別情況」，應係指該被告以外之人於檢察事務官、司法警
    察官或司法警察調查中所為之陳述，與審判中不符，而其先
    前之陳述，從客觀上之環境或條件等情況加以觀察，有足以
    取代審判中經反對詰問之可信性保證者而言（最高法院96年
    度台上字第5979號參照）；又按刑事訴訟法第159條之1所稱
    得為證據之被告以外之人於偵查中向檢察官所為之陳述，立
    法者係以刑事訴訟法規定檢察官代表國家偵查犯罪、實施公
    訴，依法有訊問被告、證人、鑑定人之權，且實務運作時，
    偵查中檢察官向被告以外之人所取得之陳述，原則上均能遵
    守法律規定，不致違法取供，其可信性甚高，為兼顧理論與
    實務，而對被告以外之人於偵查中向檢察官所為之陳述，除
    顯有不可信之情況者外，得為證據。乃同法第159條第1項所
    謂得作為證據之「法律有規定者」之一，為有關證據能力之
    規定，係屬於證據容許性之範疇（96年度台上字第5673號參
    照）。本院審酌證人即A 女於警詢中所為之陳述，未經被告
    於審判期日踐行詰問之程序，屬於傳聞證據，復無具有較可
    信之特別情況，認無證據能力；而偵查中之證述，上開證據
    並無違法取證等項瑕疵之存在，且證據力亦未明顯偏低，以
    資為證據並無不當，認具證據能力。
二、按被告以外之人於審判外之言詞或書面陳述，除法律有規定
    者外，不得作為證據；又被告以外之人於審判外之陳述，雖
    不符合同法第159條之1至第159條之4之規定，但經當事人於
    審判程序同意作為證據，法院審酌該言詞陳述或書面陳述作
    成時之情況，認為適當者，亦得為證據。當事人、代理人或
    辯護人於法院調查證據時，知有第159條第1項不得為證據之
    情形，而未於言詞辯論終結前聲明異議者，視為有前項之同
    意，刑事訴訟法第159條第1項及第159條之5 分別定有明文。
    經查，除證人A 女在警詢中之證詞，認無證據能力，已如上
    述外，本判決所引用之各該被告以外之人於審判外之陳述（
    包含書面陳述），雖屬傳聞證據，然當事人於本院準備程序
    中均表示不爭執（見本院卷第31頁反面），且迄至言詞辯論
    終結前亦未再聲明異議，本院審酌上開證據資料製作時之情
    況，尚無違法不當及證明力明顯過低之瑕疵，亦認為以之作
    為證據應屬適當，揆諸前開規定，依刑事訴訟法第159條之5
    規定，認前揭證據資料均有證據能力。
貳、實體事項：
一、訊據被告王正杰固坦承A女曾於98年10月4日凌晨2、3時許至
    同日早上11、12時許，於其住處留宿之事實，惟矢口否認有
    何與A 女為性交行為之犯行，辯稱：本件案發時，伊女友與
    祖父均在家，伊並無與A女為性交行為，若伊確實對A女為性
    交，A女為何不大聲尖叫云云。
二、經查，因多數妨害性自主案件係於加害人與被害人獨處下所
    發生，故此類案件有其秘密不公開之特性，通常僅有被害人
    之指述為認定加害人犯罪事實有無之依據，故被害人指訴時
    之心理狀態須予以澄清，是除確認被害人證詞之真實性及憑
    信性外，尚須綜合判斷加害人及被害人於行為時前、後各項
    主客觀因素，以確認被害人陳述是否為真實或有無故意誣陷
    被告之理由，而證明被害人之證述並無瑕疵而堪予採信。而
    本案亦有此類似情形，故應先確認A 女之指訴為何，次判斷
    其所述有無故意誣陷被告之情，再甫以其他間接證據以佐其
    證述是否有瑕疵。
  (一)有關A女之指訴：
  (1)被告曾與A女為性交之事實，業據證人A女於偵查中證稱：「
    我在警詢中稱：『約4小時後我被傑哥（指被告）搖醒，他
    叫我陪他在客廳聊天，因為我想睡，不想理他又睡不著，所
    以我們到客廳聊天，他叫我把我的第一次給他，我上完廁所
    後，他在廚房並叫我過去，我過去之後，他把我內褲脫下把
    手指插入我的陰道，那時我很緊張但沒有動作表現出來，後
    來他摟著我然後我們躺在地上，那時他把他的生殖器插入我
    的陰道』等情都屬實，並稱我是10月3 日晚上才認識被告的
    ，因為當時很晚了約凌晨2、3點，沒有辦法回家，有和被告
    發生性行為的時間是當天早上，地點在被告家的廚房，當時
    他的女友在睡覺，二個弟弟出門，他的阿公在房間但是失明
    了等語（見偵卷第44頁、第45頁）。A 女復於本院審理中證
    稱：98年10月3 日當天在一公園經朋友介紹認識被告，被告
    知道我幾年級，因為當天我穿校服，校服有繡年級，當天是
    去烤肉，烤完肉之後去好樂迪鬼屋探險，探險後因為太晚，
    大家就分配說誰要去誰家，我就去被告家，到被告家是凌晨
    ，當天早上被告跑到我睡的房間找我，問我說要不要和他做
    愛，被告對我說你不覺得作這種事很刺激嗎，被告叫我去廚
    房，和我在廚房的地上做愛，被告的手指和性器官都有進入
    我的性器官，被告下體有作抽送的動作，但我說會痛就停止
    了等語（見本院卷第79-82頁）。綜觀A女前開於偵查及本院
    審理中，對於被告如何與其為性交各節，均指訴甚詳，且互
    核一致。另A 女對於被告與其為性交之時間、位置、案發時
    被告家中尚有何人（被告弟弟王仲博是否外出未歸、被告女
    友程蕙文是否在房休息、被告有無雙眼失明之祖父）、被告
    性器進入A女性器時，A女是否曾喊痛、被告是否因此即停止
    繼續性交各情，證述非但完整，且前後所述均始終相同，堅
    指不移，若非被告確有與其為性交之情事，A 女何以能虛構
    情節，並將涉及個人私密名節暴露於眾，且歷經偵、審程序
    ，均能清楚陳述而無反覆，適足以說明A女所言非虛。
  (2)另A女於指訴被告與其為性交之時，分係甫滿14 歲（偵查中
    ）或未滿16歲（本院）之少女，於其心理應思考單純，智慮
    淺薄。況斯時其與被告僅認識1日，並非有深切交往，A女實
    無為誣陷僅認識1 日之被告，而虛述被害情節，並將涉及個
    人私節全盤脫出之理。況本件之通報過程，係A 女告知就讀
    學校教師林盈佑，再由林盈佑通知A女父親後，才由A女父親
    偕同A 女至馬偕醫院檢傷時，由馬偕醫院通報臺北市家庭暴
    力暨性侵害防治中心，再由該中心人員依規通報臺北市政府
    警察局大同分局（下稱大同分局）員警處理乙情，業據證人
    林盈佑及A 女分別於偵查中證述屬實（林盈佑部分見偵卷第
    115至116頁、A女部分見同卷第122頁），並有載有驗傷時間
    為98年10月9日晚間7時許之馬偕醫院受理疑似性侵害事件驗
    傷診斷書、載有通報時間為98年10月9日晚間9時許之臺北市
    家庭暴力暨性侵害防治中心性侵害犯罪事件通報表及訊問時
    間為98年10月9日晚間10時許之大同分局調查筆錄各1份在卷
    可查（馬偕醫院受理疑似性侵害事件驗傷診斷書見偵卷證物
    套內、臺北市家庭暴力暨性侵害防治中心性侵害犯罪事件通
    報表、大同分局調查筆錄分見偵卷第25頁、第4頁）。若A女
    因對被告心生怨懟，欲存心誣陷被告，實可於案發時（98年
    10月4 日）即至警局指述上情，實毋庸於數日後始告知學校
    教師，再由學校依規通報後，而遲至98年10月9日晚間10 時
    許始製作警詢筆錄。益徵A女並無故意設詞誣陷被告之理。
  (二)依馬偕醫院受理疑似性侵害事件驗傷診斷書所載（見偵卷證
    物套內）之內容：
  (1)A女曾於98年10月9日將被告與其為性交之事實告知證人林盈
    佑，經林盈佑通知A 女父親，A女父親曾於同日晚間7時許，
    偕同A 女至馬偕醫院檢傷乙情，業已論述如前。而觀諸馬偕
    醫院醫師對A 女為檢傷後所載之受理疑似性侵害事件驗傷診
    斷書（下稱驗傷診斷書），雖A 女之頭、面、頸、肩、胸、
    腹、背、臀、四肢、肛門及其他部位等處均無明顯外傷，然
    其「陰部舟狀窩及後陰唇繫帶」處確有紅色瘀血約0.5 公分
    之傷勢，即可認A 女所指述之被告曾將性器進入其性器之事
    實，尚非子虛。
  (2)另參前揭驗傷診斷書之記載，A 女陰部舟狀窩及後陰唇繫帶
    處確有紅色瘀血約0.5 公分之傷勢，而觀諸依該驗傷診斷書
    第2 頁「驗傷解析圖」中之圖三內容之記載，可徵該「陰部
    舟狀窩及後陰唇繫帶」係位於女性性器下方。另A 女在偵查
    及本院審理中，就被告將性器進入其性器過程均指稱：被告
    將性器插入其性器時，因其表示疼痛，遂要求被告停止，被
    告即行停止等語（見偵卷第45頁、本院卷第80 頁）。足認A
    女前開關於被告將性器進入其性器處時，曾造成其疼痛之指
    訴，與前揭驗傷診斷書所載之傷勢、位置相符，堪予採信。
  (3)前開驗傷診斷書第2 頁「驗傷解析圖」中之圖三內容，馬偕
    醫院檢傷醫師對A 女為檢傷時曾為「處女膜完整」之記載。
    而參以A女之前揭證述內容可徵：被告將性器進入A女性器未
    久即造成A女疼痛，被告亦因此停止性交乙情，是位於A女性
    器內之處女膜或可能因被告性器甫進入A 女性器未久，且被
    告未繼續將性器更深入A 女性器內之故，致該處女膜仍保持
    完整未破裂。更認A 女之前揭指述與該驗傷診斷書所為「處
    女膜完整」之記載相符，適足說明A女前開證述並無瑕疵。
  (三)案發時被告家中尚有何人在家、被告祖父是否失明、王仲博
    是否在家及程蕙文是否正在房內休息各情之陳述：
  (1)98年10月4日上午被告侵性害A 女時，被告住處除被告與A女
    外尚有被告雙眼失明之祖父在家、另證人程蕙文在被告房間
    內休息、而被告胞弟王仲博早於同日凌晨5、6時許即已離家
    外年等節，業據被告於偵查中自承無訛（見偵卷第73頁、第
    87 頁、第97頁、第99頁），核與證人A女、程蕙文於偵查中
    所證述情節相符（A女部分見偵卷第45 頁、程蕙文部分見同
    卷第98頁），另證人即被告之胞弟王仲博於偵查中亦證稱：
    其與友人陳翊民早於當日凌晨5、6時許即已離家未歸等語（
    見偵卷第109 頁），足認被告此部分陳述，應與事實相符，
    足信屬實。
  (2)又A女於98年10月4日凌晨2、3時許至被告住處留宿後，被告
    曾於當日上午8、9許時將A女搖醒並告知A女至客廳與其談話
    乙情，業已論述如前。A 女於當日凌晨2、3時許抵達被告住
    處留宿後至同日上午8、9時間，既係睡眠狀態，其當對被告
    有無祖父、祖父是否在家、是否為雙眼失明之人、被告之胞
    弟王仲博是否在家等節，應不知情。然A 女在偵查中能明確
    指稱被告之祖父雖在家但雙眼失明、證人王仲博已離開住處
    各情，顯見被告於搖醒A女後確曾與A 女為聊天，否則A女焉
    能知悉上情之理。足認A 女指稱就有關於被告曾告知其祖父
    係雙眼失明、女友程蕙文正在房內休息、王仲博已離家未歸
    各情，被告係趁此該時而與之為性交等證述，當屬可信。
  (四)關於A女何時離開、如何離開被告住處之陳述部分：
  (1)被告於警詢時曾自陳：「我搖醒他（指A 女，下同）後就跟
    他說該回家了，因為他在房間，所以我就跟他說『你到客廳
    來講』，我不要在房間跟他談，然後A 女就出來客廳，然後
    就叫他回家」、「A 女並未即時回家，因為他跟我說他沒有
    錢回家，之後我就跟他說我們等一下有事情，所以他11點多
    就離開我家走了，A 女是走路離開我家」等語（分見偵卷第
    20頁第6至13行、同卷第22 頁第4至5行）。核與其於偵查中
    所稱：「A女3點多來，11點離開。他自己一人離開，沒有人
    陪他走」、「起床後有和被害人聊天，我叫她回家，她就在
    客廳拖到11點才回家」等節相符（見偵卷第73頁、第97頁）
    。雖被告於原審審理時對於A 女當日係何時離去乙情改稱不
    記得（見原審訴字卷第51頁背面及第53頁上方），然被告於
    同日審理時亦稱：警詢時距離案發時一星期，故警詢時記憶
    較深刻，且警詢時所為之陳述均為實在等語（見原審訴字卷
    第52、53頁反面），顯見被告在警詢、偵查中之陳述，應為
    屬實。
  (2)而觀諸被告前開警詢、偵查中之陳述，其對於叫醒A女後，A
    女有無立刻返家、A 女係於何時離開及如何離開各節，前後
    陳述一致，核與A 女於偵查中時所證稱之「被告問我還要繼
    續嗎？我說不要。接著我們穿好衣服到客廳拿皮包，那時約
    中午12點，我就自己走路回家，我離開之前他叫我不要跟別
    人講這件事」、「早上11、12點在他家（即被告）的廚房發
    生性行為」、「和被告發生關係後就自己走路回家」等語相
    符（見偵卷第45頁、第46頁）。若非被告於當日上午8、9時
    ，將A女搖醒後至A 女離開其住處之期間，確曾知悉、留意A
    女之動態；另A 女於離開被告住處前，亦確曾與被告同處，
    而能對2人間有無談話、A女何時離開、如何離開各情均為完
    全一致之陳述而無瑕疵。
  (3)況證人即案發時在被告房內休息之被告女友程蕙文於偵查中
    亦曾結稱：「（有無看到被害人回家？）我只有聽到關門聲
    ，被告就進來睡覺」等語（見偵卷第99頁），即核與A 女前
    揭所證稱之被告與其為性交並穿著衣褲後，隨即目送其返家
    乙情相符；參諸證人程蕙文於原審審理時所繪製之被告住處
    現場圖（見原審訴字卷第58頁），被告與其女友程蕙文所居
    住房間適在被告住處大門旁，證人程蕙文能聽聞該住處大門
    之開關聲響而為前揭證述，亦與常情相符。顯見被告於A 女
    離開其住處時係與A 女同處，並非與程蕙文同在房內，而能
    知悉A 女何時離去、如何離去，更且，證人程蕙文亦證述於
    聽聞A 女離去之關門聲後，被告隨即返回房內睡覺等情。均
    足徵A 女所為之被告與其為性交後，其與被告隨即穿好衣服
    ，被告並於其至客廳拿皮包後目送其離開住處等節之證述與
    事實相符，堪為信實。
  (五)至證人程蕙文於原審審理時復結稱：「早上8 點多被告起床
    ，我有看到王正杰向被害人說出來外面講，不要在裡面講會
    讓人家誤會，到了客廳，王正杰向被害人說天亮了你該回家
    了，被害人說不要，然後被告王正杰就進房間了，門就關起
    來，這時候是早上8點多。後來9點多時我跟王正杰一起去上
    廁所，走出去時看到被害人在客廳，後來我與王正杰回到房
    間看電視，看到11點多，因為我肚子餓我們要出去吃午飯，
    出去時就沒有看到被害人」、「被告在10 月4日早上出房門
    3次，一次是跟被害人說他該回家，一次是陪我上廁所，一
    次我們一起出門的時候，被告應該不太可能有獨自出房門的
    時候，因為房門就在旁邊，我應該都會看到，我在房間內可
    以聽到被告出去跟被害人談什麼話」等情（見原審訴字卷第
    41頁、第44頁-第44 頁）。依證人程蕙文前揭證述，似認被
    告於98年10月4日上午8時許叫醒A 女後至同日11時許之期間
    ，被告均與證人程蕙文一同出房門，被告不可能與A 女為性
    交行為等情。然查：證人程蕙文於偵查中即已證稱：「（有
    無看到被害人回家？）我只有聽到關門聲，被告就進來睡覺
    」等語（見偵卷第99頁上方）；而於原審審理時，對於被告
    是否均與其一同出房門乙情，先結稱：「（你是否沒有注意
    到被告有獨自出房門的時候？）應該不太可能，因為房門就
    在旁邊，我應該都會看到」乙情（見原審訴字卷第44頁背面
    上方），復又稱：「9點多上完廁所回房間，一直到11 點多
    我們出門都沒有離開」、另稱時間「太久了，我也不記得被
    告出去幾次」等情（見原審訴字卷第44頁反面及第46頁）。
    依證人程蕙文證詞，被告於98年10月4日上午8時許叫醒A 女
    後至同日11時許之期間，是否均與證人程蕙文同處，並均一
    同走出房門之情，前後不一。故證人程蕙文在原審審理中所
    為之證述，尚不足為有利被告認定之依據。
  (六)又查，A 女對於被告與其性交時之反應為何乙情，於偵查中
    即已證稱：伊對被告沒有討厭也沒有喜歡，伊是因沒有強烈
    拒絕被告，在半推半就情形下與被告為性交等語（見偵卷第
    45頁）。且被告甫將其性器進入A女性器時，即因A女表示疼
    痛而停止繼續性交之事實，復已論述如前。A 女對於被告對
    其性交時本無明顯抗拒，而被告復因A 女表示疼痛後隨即停
    止性交，則A 女因而未放聲尖叫、大喊，亦未悖於常情。且
    證人程蕙文於原審審理時亦曾結稱：到廚房的走路聲聽的到
    ，在廚房的講話聲可能模模糊糊的，因為廚房與走道間有隔
    板且距離較遠等語（見原審訴字卷第44頁背面中段），足認
    證人程蕙文無法清楚聽聞被告與A 女在廚房之談話內容及聲
    音，均難因A女未尖叫、大喊，即謂A女所述不可採信。
  (七)另觀諸程蕙文所繪被告住處現場圖（見原審訴字卷第58頁）
    ，被告住處廁所係位於廚房後方，且A 女於警詢時曾就被告
    如何至廚房處與其性交等節證稱：伊上完廁所，被告在廚房
    叫我過去，伊過去後，被告就脫伊褲子等語（見偵卷第10頁
    ）。顯見被告係在廚房處，將甫上完廁所之A 女召喚至廚房
    處，應認被告先在廚房，即叫喚A女前去，被告與A女並一同
    走至廚房處，應可認定。故被告之女友程惠文自無由看到被
    告與A女一同走到廚房之理。
  (八)未查，證人A女為84年10 月間出生，其遭被告性侵害當時係
    未滿14 歲之女子，有真實姓名年籍對照表在卷可憑。且A女
    於本院審理中證稱，被告知道其年級，因為當天A 女穿著校
    服，校服有繡年級（見本院卷第81頁反面），被告亦曾要求
    A 女「給他第一次」（見偵卷第44號45頁），已如上述，而
    依我國學齡制度係滿6歲進國小1年級，小學6 年畢業僅有滿
    12歲，而就讀國中之學生，極有可能即未滿14歲，查案發當
    時A女係穿著國中制服，衡情被告對於A女大約年齡有所認識
    ，則雖無確切證據認為被告知悉A 女之確實年齡，但被告對
    於知悉大約年齡之A女可能尚未滿14歲非毫無預見，竟不問A
    女之是否未滿14歲而予以性交，自已具有對於未滿14歲女子
    性交之不確定故意。
  (九)綜上所述，參以證人A 女前後陳述一致，復佐以前揭驗傷診
    斷書、被告住處現場圖、被告之陳述及證人程蕙文、王仲博
    之證述等證據資料所徵之A 女證述被告與其為性交前、後之
    各項主、客觀因素，即可證明A 女之證述並無瑕疵且與事實
    相符，而堪予採信。被告及辯護人前揭所辯均不可採，被告
    對於未滿14歲之女子為性交之犯行，洵堪認定，即應依法論
    科。
三、按刑法第227條第1項之對於未滿14歲之男女為性交罪，固不
    以行為人明知被害人為未滿14歲為絕對必要，若其有與未滿
    14歲之人性交之不確定故意者，亦應成立該罪。又此所謂「
    不確定故意」，係指行為人雖不知被害人係未滿14歲之人，
    但其主觀上已預見被害人可能係未滿14歲之人，竟仍執意為
    之，而不違背其本意者而言。亦即行為人主觀上已有前述預
    見，為認定其具有不確定故意之前提，此與在客觀上能否預
    見無關（參考最高法院93年度台上字第3557號判決）。故核
    被告王正杰所為，係犯刑法第227條第1項之對於未滿14歲之
    女子為性交罪。另被告與A女為性交時，除將其性器進入A女
    性器外，復接續將手指進入A女性器內為性交，其2次性交之
    時間、空間完全緊密相接，顯屬單一犯意決定，為一行為之
    接續進行，應僅論以一罪。又兒童及少年福利法第70 條第1
    項固規定故意對兒童及少年犯罪者，加重其刑至二分之一，
    惟同條項但書已明文規定「但各該罪就被害人係兒童及少年
    已定有特別處罰規定者，不在此限。」，而本案被告所犯刑
    法第227條第第1項之與幼女性交罪，已特別規定以被害人年
    齡未滿14歲者為處罰之特別加重要件，依上開條項但書規定
    ，被告所犯上開之罪無須再按兒童及少年福利法第70 條第1
    項規定加重處罰。
四、原審對被告予以論罪科刑，固非無見。惟查：本件被告所為
    應成立刑法第227條第1項之對於未滿14歲之女子為性交罪，
    不應論以同法第227條第3項之罪；原判決認被告所為係犯刑
    法第227條第3項之罪，尚有未洽。被告上訴意旨略以：被告
    並不認識A女，未曾與A女交談，A女突然至家中，被告叫A女
    起床回家，但A 女不回去，被告即回房陪女友，約中午11時
    許，A女已離去；且當天家中尚有其他人，倘被告有性侵A女
    ，為何未大叫，事發當天為何不立即報警；另驗傷診斷書亦
    記載A 女處女膜完整云云，均空言否認，並無可採，已如上
    述，惟原判決既有上開可議之處，自應由本院將原判決撤銷
    改判。
五、爰審酌被告前於97年間，甫因犯對於未滿14歲女子為性交罪
    ，經法院判處有期徒刑1年8月，緩刑3 年確定。不知深刻反
    省，竟於緩刑期間內，明知被害人年少、智慮淺薄仍與其為
    性交，妨害被害人身心健全發展，且於犯罪後始終否認犯行
    ，暨被告犯罪之動機、目的、手段、犯罪所生之損害，兼衡
    被告素行等一切情狀，量處如主文所示之刑，以示警懲。
據上論斷，應依刑事訴訟法第369條第1項前段、第364條、第299
條第1項前段，刑法第227條第1項，判決如主文。
本案經檢察官黃全祿到庭執行職務。
中    華    民    國   100    年    6     月    16    日
                  刑事第十九庭  審判長法  官 鄧振球
                                      法  官 張江澤
                                      法  官 潘翠雪
以上正本證明與原本無異。
如不服本判決，應於收受送達後10日內向本院提出上訴書狀，其
未敘述上訴之理由者並得於提起上訴後10日內向本院補提理由書
（均須按他造當事人之人數附繕本）「切勿逕送上級法院」。
                                      書記官 朱家賢
中    華    民    國   100    年    6     月    16    日
附錄：本案論罪科刑法條全文
中華民國刑法第227條
對於未滿十四歲之男女為性交者，處3年以上10年以下有期徒刑
。
對於未滿十四歲之男女為猥褻之行為者，處6個月以上5年以下有
期徒刑。
對十四歲以上未滿十六歲之男女為性交者，處7年以下有期徒刑
。
對十四歲以上未滿十六歲之男女為猥褻之行為者，處3年以下有
期徒刑。
第1項、第3項之未遂犯罰之。